【裁判字號】    92,易,679
【裁判日期】    920428
【裁判案由】    家暴傷害罪
【裁判全文】
臺灣高雄地方法院刑事判決                          九十二年度易字第六七九號
    公  訴  人  臺灣高雄地方法院檢察署檢察官
    被      告  甲○○
右列被告因家暴傷害罪案件，經檢察官提起公訴（九十一年度偵字第九一四○號），
本院判決如左：
    主  文
甲○○傷害人之身體，處拘役拾日，如易科罰金，以佰元折算壹日。
    事  實
一、甲○○與乙○○係同居之男女朋友，二人已育有三女，具有家庭暴力防治法第三
    條第二款事實上夫妻關係。甲○○於民國九十年四月七日上午八時許，在高雄市
    前鎮區鎮○路五十二號十三樓住處客廳內，因與乙○○間就財務管理及信用卡使
    用之事宜發生爭執，甲○○竟基於傷害之犯意，出手掌摑乙○○之臉頰，致乙○
    ○受有右耳殼瘀傷、頭臉部多處壓痛及頭暈等傷害。
二、案經乙○○訴由臺灣高雄地方法院檢察署檢察官偵查起訴。
    理  由
一、右揭事事業據被告甲○○於偵查及本院審理時坦承不諱，核與告訴人乙○○指訴
    遭被告毆打之情節相符，又經證人即告訴人之母、弟程周寶治、程志宏於偵查中
    證述：事發當日，伊等到達被告住處後，發現告訴人在哭，臉上有傷等語屬實（
    詳偵查他字卷第二四、二五頁），復有告訴人提出之阮綜合醫院診斷證明書一份
    在卷可稽（詳發查卷第五頁），足認被告之自白與事實相符，而堪予採信。被告
    雖辯稱：伊與告訴人已和解，不知告訴人為何還告伊云云，並提出切結書一份為
    證。惟查該切結書雖載明：甲乙雙方（即告訴人與被告）因爭吵傷害事件達成協
    議，乙方（即被告）保證日後絕不以任何形式之肢體、語言暴力施加於甲方（即
    告訴人）或對甲方進行言語上之恐嚇脅迫，否則甲方得追究乙方之刑事責任並要
    求民事賠償，甲方同意撤回對乙方之九十年家護字第三七五號保護令聲請等語（
    詳本院卷第二○頁），然該切結書並未敘明撤回本件刑事傷害之告訴，故本案之
    告訴，尚難謂業經告訴人同意而撤回，從而本件事證明確，被告之犯行，洵堪認
    定。
二、核被告所為，係犯刑法第二百七十七條第一項之傷害罪，亦屬家庭暴力防治法第
    二條第二項之家庭暴力罪，惟因家庭暴力防治法之上開條文並無罰則規定，是以
    此部分犯行仍應依前開刑法傷害罪之規定予以論罪科刑。爰審酌被告與告訴人間
    因財務管理及信用卡使用之事宜發生爭執，被告不圖藉由言詞相互溝通達成共識
    ，竟出手掌摑告訴人，行為自不足取，惟念其犯後坦承出手掌摑之犯罪情節，而
    告訴人所受之傷害尚非鉅大等一切情狀，量處如主文所示之刑，並諭知易科罰金
    之折算標準，以資懲儆。
據上論斷，應依刑事訴訟法第二百九十九條第一項前段，刑法第二百七十七條第一項
、第四十一條第一項，罰金罰鍰提高標準條例第一條前段、第二條，判決如主文。
本案經檢察官郭文俐到庭執行職務。
中    華    民    國    九十二    年      四      月      二十八      日
                                  臺灣高雄地方法院刑事第二庭
                                      法  官    吳為平
右正本證明與原本無異。
如不服本判決，應於判決送達後十日內，向本院提出上訴狀。
                                      書記官    曾秀鳳
中    華    民    國    九十二    年      四      月      二十九      日
附錄論罪科刑法條：
中華民國刑法第二百七十七條第一項
傷害人之身體或健康者，處三年以下有期徒刑、拘役或一千元以下罰金。


司法院資訊處製作；財團法人民間司法改革基金會備份。
